Inventaris van het archief van het Hoofdkwartier van de Nieuwe Hollandsche Waterlinie, 1883-1923
Nationaal Archief, Den Haag
Nieuwe Hollandse Waterlinie: Hoofdkwartier
Hoofdkwartier Nieuwe Hollandse Waterlinie
1883-1923
3410
7.80 meter; 60 inventarisnummers.
Normale geschreven, getypte en gedrukte documenten.
Nationaal Archief, Den Haag
Linie Hoofdkwartier van de Nieuwe Hollandse Waterlinie
Het archief van het Linie Hoofdkwartier van de Nieuwe Hollandse Waterlinie (vanaf 1922 Vesting Holland) bevat onder andere stukken en agenda's van het Algemeen Archief en het Geheim Archief en de groep Naarden. Het bevat stukken betreffende het houden van oefeningen in het verdedigen van de stellingen en stukken betreffende het verdedigen en vernietigen van bruggen. (Voor een overzichtsgeschiedenis van de Waterlinie zie: C. Will, Sterk Water. De Hollandse Waterlinie (Utrecht 2002)
Archiefvorming
Geschiedenis van het archiefbeheer
De verwerving van het archief
Het archief is krachtens bepalingen van de Archiefwet overgebracht.
Inhoud en structuur van het archief
3.09
Aanwijzingen voor de gebruiker
Openbaarheidsbeperkingen
Volledig openbaar.
Materiële beperkingen
Aanvraaginstructie
Openbare archiefstukken kunnen online worden aangevraagd en gereserveerd. U kunt dit ook via de terminals in de studiezaal van het Nationaal Archief doen. Om te kunnen reserveren dient u de volgende stappen te volgen:
U maakt een profiel aan op www.gahetna.nl, en logt vervolgens in
Via de archiefinventaris (alleen de beschrijvingen met rode nummers) selecteert u het gewenste archiefstuk door op de knop 'Reserveren' te klikken
In het volgende scherm geeft u aan op welke dag u het archiefstuk wilt inzien
Indien u zich bevindt in de studiezaal en een tafelnummer heeft ontvangen kunt u dit nummer vermelden. Als u geen tafelnummer heeft kunt u tafelnummer 777 laten staan
Vervolgens bevestigt u uw reservering door deze te versturen.
Verwant materiaal
Beschikbaarheid van kopieën
Verwante archieven
Voor de MM-nummers en de AA-nummers uit 3.09.19 zie 3.09.27 Nieuwe Hollandse Waterlinie, Secties 1 t/m 5.
Zie ook de inventarissen van andere stellingen zoals 3.09.20 Inventaris Hoofdkwartier Vesting Holland. en 3.09.23, 3.09.24, 3.09.25, 3.09.26.
Beschrijving van de series en archiefbestanddelen
- Sectie I., A
  Staf
  - Agenda's en brievenboeken., A.1
    - "Brievenboeken" van de Sectie I., 1918-1922; div.nrs.
      - Deel 1., 52
        Hierin geregistreerd de stukken gemerkt Nos. 1918 / 1426-1599, 1900-2299, 2600-2922
      - Deel 2., 52
        Hierin geregistreerd de stukken gemerkt Nos. 1918 / 1037-1199, 1600-1899, 2300-2599, 3000-3442 en 4100-4455
      - Deel 3., 52
        Hierin geregistreerd de stukken gemerkt Nos. 1918 / 2923-2999, 3400-4099 en 4500-4608
      - Deel 4., 52
        Hierin geregistreerd de stukken gemerkt Nos. 1918 / 4453-4499, 5100-5499, 5800-6199 en 6700-6883
      - Deel 5., 53
        Hierin geregistreerd de stukken gemerkt Nos. 1918 / 4609-5239 en 5501-5798
      - Deel 6., 53
        Hierin geregistreerd de stukken gemerkt Nos. 1918 / 5799, 6200-6999, 7100-7699 en 8100-8412
      - Deel 7., 53
        Hierin geregistreerd de stukken gemerkt Nos. 1918 / 6884-8099, 8700-9099, 9600-9999 en 11800-11872
      - Deel 8., 53
        Hierin geregistreerd de stukken gemerkt Nos. 1918 / 8413-9599 en 10000-10599
      - Deel 9., 54
        Hierin geregistreerd de stukken gemerkt Nos. 1918 / 10600-10799, 11000-11799 en 12000-13036
      - Deel 10., 54
        Hierin geregistreerd de stukken gemerkt Nos. 1918 / 11873-12599, 13100-13499 en 14200-14524
      - Deel 11., 54
        Hierin geregistreerd de stukken gemerkt Nos. 1918 / 14525-14.599, 15100-15599, 16400-16799 en 17400-17880
      - Deel 12., 54
        Hierin geregistreerd de stukken gemerkt Nos. 1918 / 13037-13099, 13500-14199, 14600-15099 en 15600-15665
      - Deel 13., 55
        Hierin geregistreerd de stukken gemerkt Nos. 1918 / 15666-16399, 16800-17399 en 17900-17917
      - Deel 14., 55
        Hierin geregistreerd de stukken gemerkt Nos. 1918 / 17918-18599 en 19000-19676
      - Deel 15., 55
        Hierin geregistreerd de stukken gemerkt Nos. 1918 / 19677-19699, 20100-20799, 21101-21599 en 2210-22204
      - Deel 16., 55
        Hierin geregistreerd de stukken gemerkt Nos. 1918 / 22216-24100
      - Deel 17., 56
        Hierin geregistreerd de stukken gemerkt Nos. 1918 / 24101-24199, 24600-25299, 25400-25499 en 25700-26107
      - Deel 18., 56
        Hierin geregistreerd de stukken gemerkt Nos. 1918 / 26109-26299 en 26600-27409
      - Deel 19., 56
        Hierin geregistreerd de stukken gemerkt Nos. 1918 / 21859-22099, 22900-23399, 24200-24599, 25300-25698 en 26300-26486
      - Deel 20., 56
        Hierin geregistreerd de stukken gemerkt Nos. 1918 / 17887-17899, 18600-18999, 19700-20262, 20800-21099 en 21600-21858
      - Deel 21., 57
        Hierin geregistreerd de stukken gemerkt Nos. 1918 / 26487-26585; 1919 / 1-399, 1500-1899, 3100-3429 en 4400-4699
      - Deel 22., 57
        Hierin geregistreerd de stukken gemerkt Nos. 1918 / 1-404 en 1919 / 1-31
      - Deel 23., 57
        Hierin geregistreerd de stukken gemerkt Nos. 1919 / 400-1499 en 1900-2047
      - Deel 24., 57
        Hierin geregistreerd de stukken gemerkt Nos. 1919 / 2048-3099 en 3400-3592
      - Deel 25., 58
        Hierin geregistreerd de stukken gemerkt Nos. 1919 / 3593-4399 en 4700-5115
      - Deel 26., 58
        Hierin geregistreerd de stukken gemerkt Nos. 1919 / 5116-6275
      - Deel 26A., 58
        Hierin geregistreerd de stukken gemerkt Nos. 1919 / 6276-7454
      - Deel 27., 58
        Hierin geregistreerd de stukken gemerkt Nos. 1919 / 7455-8186 en 1920 / 1-290
      - Deel 28., 59
        Hierin geregistreerd de stukken gemerkt Nos. 1920 / 291-1251
      - Deel 29/30., 59
        Hierin geregistreerd de stukken gemerkt Nos. 1920 / 1252-1742 en 1921 / 1-467
      - Deel 31., 59
        Hierin geregistreerd de stukken gemerkt Nos. 1921 / 462-1174 en 1922 / 1-337
      - Deel 32., 59
        Hierin geregistreerd de stukken gemerkt Nos. 1922 / 338-821
    - Algemeen Geheim Register van de Sectie I., 1885-1922; div.nrs.
      - 1885 augustus 13 - 1915 oktober 12, ---
        Hierin geregistreerd de stukken gemerkt Nos. 1885 / 1 G - 1915 / 864 G
        Vermist
      - 1915 oktober 12 - 1917 februari 8, ---
        Hierin geregistreerd de stukken gemerkt Nos. 1915 / 865 G - 1917 / 74 G
      - 1917 februari 9 - december 18, ---
        Hierin geregistreerd de stukken gemerkt Nos. 1917 / 75 G - 1917 / 837 G
      - 1917 december 18 - 1918 augustus 17, 44
        Hierin geregistreerd de stukken gemerkt Nos. 1917 / 838 G - 1918 / 626 G
      - 1918 augustus 17 - 1919 april 19, 44
        Hierin geregistreerd de stukken gemerkt Nos. 1918 / 627 G - 1919 / 597 G
      - 1919 april 19 - 1922 september 13, 44
        Hierin geregistreerd de stukken gemerkt Nos. 1919 / 598 G - 1922 / 104 G
    - Geheim Register Mobilisatietijdperk., 1914 augustus 9 - 1918 januari 31; 44
      Hierin geregistreerd de stukken gemerkt Nos. 1-1264 ZG
    - Klapper met onderwerpindex op de dossiers., 60
      Verwijzingen naar AA- en MM-nummers [paknummers]
  - Algemeen Archief (AA)., A.2
    - Grenswijziging tussen Stelling van Amsterdam en de Nieuwe Hollandse Waterlinie., 1897; 22; 1 bundel
      Pak AA 2
      Dossier 370 A.z
    - Spoorwegen rondom Utrecht., 1906; 21; 1 bundel
      Pak AA 1
      Dossier 605 A.z
    - Verslagen toestand Nieuwe Hollandse Waterlinie., 1908; 21; 1 bundel
      Dossier 727 A.z
    - Verslagen toestand Nieuwe Hollandse Waterlinie., 1908; 21; 1 dossier
    - Verslagen toestand Nieuwe Hollandse Waterlinie., 1909; 21; 1 stuk
      Dossier 240 A.z
    - Verslagen toestand Nieuwe Hollandse Waterlinie., 1910; 21; 1 dossier
      Dossier 325 A.z
    - Verslagen toestand Nieuwe Hollandse Waterlinie., 1911; 21; 1 dossier
      Dossier 279 A.z
    - Verslagen toestand Nieuwe Hollandse Waterlinie., 1912; 21; 1 dossier
      Dossier 275 z.G
    - Instructiën voor vredestijd voor aangewezen commandanten en hoofden van diensten., 1912; 22; 1 bundel
      Dossier 1349 A.z
    - Verslagen toestand Nieuwe Hollandse Waterlinie., 1913; 21; 1 dossier
      Dossier 295 z.G
    - Verslagen toestand Nieuwe Hollandse Waterlinie., 1914; 21; 1 dossier
      Dossier 347 z.G
    - Aanwijzing van verschillende gemeenten tot welke Groepen deze zullen behooren., 1914; 22; 1 stuk
      Dossier 1288 z.G
    - Geestelijke verzorging. Regeling en organisatie van de zorg voor de Nederlands Hervormde militairen te Utrecht., 1914; 22; 1 stuk
      Dossier 1697 P
    - Geestelijke verzorging. Algemene aanwijzingen door Opperbevelhebber der Land- en Zeemacht ten aanzien van -., 1914; 22; 1 stuk
      Dossier 2167 P
    - Geestelijke verzorging. Instructie van de veldprediker in algemene dienst., 1914; 22; 1 stuk
      Dossier 5826 P
    - Geestelijke verzorging. Benoeming hoofd-aalmoezenier bij het leger te velde benevens Instructie., 1914; 22; 1 dossier
      Dossier 7539 P
    - Dagboek van het Hoofdkwartier van de Nieuwe Hollandse Waterlinie., 1914; 21; 1 stuk
      Dossier ongenummerd a
    - Geestelijke verzorging. Toekenning van een vergoeding aan veldpredikers in algemene dienst en aan de hoofd-aalmoezenier., 1915; 22; 1 stuk
      Dossier 1829 M
    - Geestelijke verzorging. Beschikbaarstelling van ruimte tot baat van godsdienstoefeningen., 1915; 22; 1 stuk
      Dossier 22849 M
    - Geestelijke verzorging. Verslag van de hoofd-aalmoezenier bij het leger te velde betreffende diens bezoek aan de forten van de Nieuwe Hollandse Waterlinie., 1917; 22; 1 dossier
      Dossier 1951 M
    - Geestelijke verzorging. Betreffende een klacht geuit door veldprediker in algemene dienst ten aanzien van de geestelijke verzorging., 1917; 22; 1 stuk
      Dossier 5970 P
    - Oefeningen. Kaderoefeningen in het terrein in de Nieuwe Hollandse Waterlinie van 13 t/m 16 Nov. 1917 in samenwerking met III Div. Maas-Waal Front. (Stukken van de lLeiding)., 23; 1 bundel
      Pak AA 5
      Dossier 22217 M
    - Oefeningen. (Bevelen)., 1917; 23; 1 bundel
    - Oefeningen. (Bescheiden van Groep Woudrichem en Gorinchem)., 1917; 23; 1 bundel
      Dossier ongenummerd b
    - Oefeningen. Kaderoefeningen in het terrein in de Nieuwe Hollandse Waterlinie van 13 t/m 16 Nov. 1917 in samenwerking met III Div. (kaarten)., 23; 1 bundel
      Dossier ongenummerd c
    - Oefeningen. Door onderdelen der Linie bezetting van 13 t/m 16 Mei 1918 in samenwerking met I Div. in- en nabij Groep Naarden., 24; 1 bundel
      Pak AA 6
      Dossier 6379 M G
    - Oefeningen. van 9-11 Juli 1918 in samenwerking met IV Div. (stukken van den Leiding)., 23; 1 bundel
      Dossier 11638 M
    - Oefeningen. Troepenoefening in het Linie gedeelte omvattende Groep Nw.- en Li. vak Gr. Bl. (stukken Leiding, bevelen en verslagen)., 1918; 24; 1 bundel
      Dossier 16878 M
    - Geestelijke verzorging. Gewijzigde instructie voor veldpredikers., 1918; 22; 1 stuk
      Dossier 25143 M
    - Koninklijk bezoek aan Utrecht door Koningin Wilhelmina., 1918; 22; 1 stuk
    - Oefeningen. (Bevelen)., 1918; 23; 1 bundel
      Dossier ongenummerd d
    - Verdedigingslinie Utrecht., 1919; 21; 1 bundel
      Dossier 1056 A.z.
    - Voorschriften. Ontwerp beschrijving van de uniformen tenuen en paardentuig van de Koninklijke Landmacht., 1919; 22; 1 dossier
      Dossier 4143 A.z.
    - Onthulling van huldeblijk voor Fort Honswijk door de nog in leven zijnde Officieren van het Fort in 1870., 1919; 22; 1 dossier
      Dossier 5647 A.z.
    - Oprichting der Nederlandse Jachtvereniging. (25-4-1919)., 22; 1 dossier
      Dossier 6467 A.z.
    - Vorming van de Nationale Landstorm Commissie met het doel om de toetreding van dienstplichtigen als buitengewoon vrijwilliger te bevorderen., 1919; 22; 1 dossier
      Dossier 7048 A.z.
    - Oefeningen. Voorstellen voor oefeningen in 1920 door de Opperbevelhebber der Land- en Zeemacht., 1919; 24; 1 bundel
      Dossier 7401 M
    - Regeling bureelkosten 1920 van de Commandant van de Nieuwe Hollandse Waterlinie., 1919; 22; 1 stuk
      Dossier 8133 A.z.
    - Verbindingsdienst. Seingemeenschap in de Groep Abcoude., 1920; 22; 1 stuk
      Dossier 315 A.z.
    - Geneeskundige aangelegenheden. Mobilisatie indeling van Officieren., 1920; 29; 1 dossier
      Pak AA 15
      Dossier 353
    - Overgave en overname van het Commando van de Stelling van Amsterdam., 1920; 22; 1 dossier
      Dossier 604 A.z.
    - Aanwijzingen betreffende afkondiging van Staat van Oorlog en Staat van Beleg., 1920; 22; 1 stuk
      Dossier 689 A.z.
    - Eigen bouw van de Vrijwillige Burgerwacht te Utrecht., 1920; 22; 1 stuk
      Dossier 713 A.z.
    - Opheffing van Staat van Beleg. Overgang grensbewaking naar het departement van Justitie., 1920; 22; 1 dossier
      Dossier 763 A.z.
    - Vestiging bureelen van Bevelhebber 1e Militaire Afdeling en Hoofdkwartier Stelling van Amsterdam., 1920; 22; 1 stuk
      Dossier 859 A.z.
    - Verslag der Commissie voor aanleg van een weg voor gewoon verkeer van Breda naar Utrecht aan de minister van Waterstaat., 1920; 22; 1 dossier
      Dossier 1050 A.z.
    - Jaarverslag omtrent de toestand van de Linie., 1920; 22; 1 bundel
      Dossier 1694 A.z.
    - Oefeningen. Opgave te houden oefening(en) 1920/'21., 24; 1 bundel
      Dossier 152/021
    - Oefeningen. Voorstellen, doelstelling en aanwijzing(en) tot het houden van oefeningen in de Nieuwe Hollandse Waterlinie in 1921., 1920; 24; 1 bundel
      Dossier 1696/021
    - Oefeningen. Oefeningen in de Nieuwe Hollandse Waterlinie met A.A.Cn., Gr. A.Cn., Gr. A. van 12-24 Juli 1920 (stukken van den Leiding) Uitgewerkte opdrachten van de Gr.-Adjudanten., 25; 1 bundel
      Pak AA 7
    - Geneeskundige aangelegenheden. Aanwijzing oplegging wapenen en pioniergereedschappen., 1921; 29; 1 dossier
      Dossier 11 M
    - Studie betreffende "De Gevechtsleiding in de Bewegingsoorlog van een detachement uit verschillende wapens bestaande". (beknopte toegepaste studie)., 1921; 22; 1 dossier
      Dossier 125 A.z.
    - Overzicht van de hoeveelheid goederen mede te nemen door de compagnieën vesting- en pantserfortartillerie op grond van mobilisatie V., 1921; 22; 1 dossier
      Dossier 281 M
    - "Het Britsche voorschrift van het gevecht en den dienst te velde, van Oct. 1920". Overdruk Militaire Spectator., 1921; 22; 1 stuk
      Dossier 365 A.z.
    - Verlaging van de wal op het westfront van de Vesting Muiden., 1921; 22; 1 dossier
      Dossier 539 A.z.
    - Schets betreffende de inrichting ter verdediging van een breedendijk. (ontleend aan Belgisch voorschrift, verschenen tijdens oorlog 1914-1918)., 1921; 22; 1 stuk
      Dossier 691 A.z.
    - Gegevens Vreemde Legers. Aug. t/m Sept. '21 van België VIII, America IX, Frankrijk XI en XIII en Italië II., 1921; 22; 1 bundel
      Dossier 822 A.z.
    - Ontwerp I Deel algemene Gevechtsvoorschrift 1921., 22; 1 stuk
      Dossier 1159 A.z.
    - Oefeningen. Oefening(en) in de Nieuwe Hollandse Waterlinie in 1922 (overzicht te houden oefeningen)., 1921; 24; 1 bundel
      Dossier 6/022
    - Geneeskundige aangelegenheden. Aangaande het verslag over de gehouden oefeningen in de Nieuwe Hollandse Waterlinie onder leiding van de aangewezen Liniearts., 1921; 29; 1 stuk
      Dossier 783 / O 21
    - Oefeningen. Kaderoefening van 4 t/m 9 Juli 1921 onder leiding van C.-N.H.W., 24; 1 bundel
    - Oefeningen. Oefening op de kaart in de Nieuwe Hollandse Waterlinie met officieren. II Div. van 12-17 Dec. 1921. (aanwijzingen tot het inrichten der Stelling en bevelen)., 24; 1 bundel
    - Oefeningen. Overzichtskaarten schaal 1:25000 betreffende oefeningen in de groepen der Nieuwe Hollandse Waterlinie met officieren II. Div., 1921; 24; 1 bundel
    - Gegevens Vreemde Legers Jan. t/m Sept. Amerika XI, België IX. Amerika XII, België X en XI, XII en XIII, Denemarken IV en Frankrijk XVIII., 1922; 22; 1 bundel
      Dossier 33 A.z.
    - Cursus van 17/7-5/8/'22 voor Reserve Officieren van Gezondheid., 1922; 22; 1 stuk
      Dossier 352 A.z.
    - "Kaderoefening Dec. 1920 in Frankrijk" (uitgegeven door Generale Staf)., 1922; 22; 1 stuk
      Dossier 395 A.z.
    - Aanwijzingen tot het "gebruik" en "aanvragen" van gelden van de Begroting., 1922; 22; 1 stuk
      Dossier 436 A.z.
    - Telegram van de minister van Oorlog betreffende verplaatsing op 8 Juni 1922 van Reg. Staf en II- 1 R.V.A. naar Amersfoort., 22; 1 stuk
      Dossier 463 A.z.
    - Instelling Commando Vesting Holland., 1922; 22; 1 stuk
      Dossier 756 A.z.
    - Overeenkomst en instructiën betreffende gebruik van militaire telegram- en telefoonverbindingen bij de verdediging van de linie van de Diefdijk en de Zuiderzee, Lingedijk, enzovoorts., 1922; 22; 1 stuk
      Dossier 781 A.z.
    - Betreffende brochure van de N.V. Nederlandse Instrumenten Compagnie, Den Haag., 1922; 22; 1 stuk
      Dossier 782 A.z.
    - Beperking van het aantal officieren dat in vredestijd gerechtigd is tot het het houden van een dienstpaard., 1922; 22; 1 stuk
      Dossier 784
    - Geneeskundige aangelegenheden. Kaart van de Nieuwe Hollandse Waterlinie aangevende de geneeskundige formatiën. Schaal 1:25000 (in 3 bladen)., z.d.; 29; 1 dossier
  - Geheim Archief (GG)., A.3
    - Gendarmerie in Albanië., 1913; 1; 1 dossier
      Pak GG 1
      Dossier 43 G
    - Klacht inzake degradatie dienstplichtig sergeant De Blécourt en korporaal v.d Zee. Beschikking H.M.G., 1914; 1; 1 dossier
      Dossier 147 G
    - Mobilisatiegegevens; tijd ontvangen telegram door Groep Naarden., 1914; 1; 1 stuk
      Dossier 32 G
    - Ongeregeldheden te Utrecht., 1915; 1; 1 dossier
      Dossier 126 G
    - Instelling onderscheiding "Eremedaille voor voortvarendheid en vernuft" verbonden aan Huisorde van Oranje Nassau., 1918; 1; 1 dossier
      Dossier 177 G
    - Uitgewerkte opdracht "Ontwerp verdeling van de infanterie en ontwerp bevel van de Groep Woudrichem". Kapitein F.W. Santman., 1918; 2; 1 dossier
      Pak GG 2
      Dossier 202 G
    - Anti-militaire propaganda te Utrecht "De Sociale Militair"., 1918; 1; 1 dossier
      Dossier 391 G
    - Vermissing inundatiekaart uit archief Groep Vreeswijk., 1918; 1; 1 dossier
      Dossier 467 G
    - Verdrinkingsgeval Landstorm korporaal Lichting 1913 G. Schoones., 1918; 1; 1 dossier
      Dossier 472 G
    - Uitgewerkte opdracht "Ontwerp Verded. bevel voor Waalacces". Kapitein der infanterie I.H. Reynders., 1918; 2; 1 dossier
      Dossier 506 G
    - Correspondentie krijgsraadarrestanten (dienstweigeraars) met geestverwanten., 1918; 1; 1 stuk
      Dossier 588 G
    - Uitgewerkte opdracht "Voortgezette Verdediging achter de Nieuwe Hollandse Waterlinie " 1e luitenant der infanterie J.Schoon., 1918; 2; 1 dossier
      Dossier 627 M
    - Behandeling van geheime bescheiden., 1918; 1; 1 dossier
      Dossier 65 G
    - Opberging scherpe geweerpatronen., 1918; 1; 1 dossier
      Dossier 712 G
    - Wijziging werkkring / dienstvervulling van den luitenant-kolonel der artillerie C. van Tuinen., 1918; 1; 1 dossier
      Dossier 722 G
    - Ongeregeldheden te Amersfoort door 1-III-1 R.I. uit de Harskamp., 1918; 1
      Dossier 806 G
    - Tucht in het Leger., 1918; 1; 1 dossier
      Dossier 826 G
    - Beraamde revolutionaire aanslagen op munitiefabriek Hembrug., 1918; 1; 1 dossier
      Dossier 854 G
    - Beoordeling van de Kapitein Schoon., 1918; 1; 1 stuk
      Dossier 90 G
    - Militaire bijstand., 1919; 1; 1 dossier
      Dossier 146 G
    - Bewaking spoorwegen Groep Naarden., 1919; 1; 1 dossier
      Dossier 255 G
    - Controle patronen voorraad., 1919; 1; 1 dossier
      Dossier 264 G
    - Incident. Verbod schaatsenrijden fortgracht Vesting Naarden., 1919; 1; 1 dossier
      Dossier 312 G
    - Brief van de minister van Oorlog betreffende overleg met militairen en vereniging van militairen, commissiën voor samenwerking enz., 1919; 1; 1 dossier
      Dossier 321 G
    - Gelaakte handelwijze op ziekenrapport van officier van gezondheid 2e klasse Daubanton., 1919; 1; 1 dossier
      Dossier 349 G
    - Regeling Militair Gezag in verband met dreigende of uitgebroken binnenlandse onlusten., 1919; 1; 1 dossier
      Dossier 485 G
    - Geestesstromingen in het Leger., 1919; 1; 1 dossier
      Dossier 695 G
    - Initiatief tot benoeming van reserve officieren van speciale diensten bij de Generale Staf., 1919; 1; 1 dossier
      Dossier 717 G
    - Uitgewerkte opdracht "Verdedigingsmaatregelen in het rechter vak Groep Gorinchem en voor de Groep Woudrichem". Kapitein der artillerie J. Harberts., 1919; 2; 1 dossier
      Dossier 733 G
    - "Provisie" uitkeringen aan militairen. (Interneringskamp te Zeist)., 1919; 1; 1 dossier
      Dossier 758 G
    - Regeling van O.L.C. voor een zo genoemde Tweede Mobilisatie., 1919; 1; 1 dossier
      Dossier 798 G
    - Request firma Wilten Slagmolen Co. in verband met slechting militaire werken op eigendommen te Bunnik en Houten., 1919; 1; 1 dossier
      Dossier 802 G
    - Detachering bij het Franse Leger van de kapiteins der artillerie P.M. Vis en U.J.W. Roldanus., 1919; 1; 1 dossier
      Dossier 822 G
    - Aanwijzing van de Opperbevelhebber der Land- en Zeemacht in verband met onvoegzaam optreden van militairen (revolutionaire beginselen of ongehoorzaamheid)., 1919; 1; 1 stuk
      Dossier 835 G
    - Uitgewerkte opdracht "Aanwijzingen voor de verdediging van de Groepen Gorinchem, Vreeswijk". Kapitein der artillerie J.A. ten Klooster., 1919; 2; 1 dossier
      Dossier 843 G
    - Detachering van een officier bij de L.V.A. (1e luitenant der infanterie L.A.M. Koppert)., 1919; 1; 1 dossier
      Dossier 859 G P
    - Aantal benodigde compagnieën vesting-arttillerie voor de veiligheidsbewapening in verband met de te ontwerpen organisatie van de artillerie., 1919; 1; 1 dossier
      Dossier 871 G
    - Toepassing paragraaf 23, 7e lid, sub. 3 voorschrift "Beoordelingslijsten"., 1919; 1; 1 dossier
      Dossier 883 G
    - Reis van generaal buiten dienst G.J. Snijders naar Nederlands-Indië met kapitein van de Generale Staf E.H. v.d. Akker als secretaris. (Uitnodiging "Ons Leger".)., 1919; 1; 1 dossier
      Dossier 922 G
    - Bewaking van opslagplaatsen, wapenen en munitie in verband met dreigende of uitgebroken onlusten., 1920; 1; 1 stuk
      Dossier 43 G P
    - Vrijwillige Landstorm voor spoorwegbewaking., 1920; 1; 1 stuk
      Dossier 65 G P
    - Voorbereidingen militaire bijstand., 1921; 1; 1 dossier
      Dossier 7 G
    - Uitgewerkte opdracht. "Verdedigingsvoorbereiding van de Groepen Lunetten en Blauwkapel". Luitenant Schol., 1921; 2; 1 dossier
    - Uitgewerkte opdracht. "Oordeel uit te spreken over het beloop van de ontworpen voorste verdedigingsstelling in de groepen Lunetten, Blauwkapel en Vreeswijk. 1e Luit. 3 R.H.H.B. van Voorst tot Voorst., z.d.; 2; 1 bundel
    - Uitgewerkte opdracht. "Aanwijzingen voor de verdediging van de Groep Woudrichem". Kapitein Boertje., z.d.; 2; 1 dossier
  - Mobilisatie Archief (MM)., A.4
    - Inlichtingendienst. Kondschapdienst met behulp van postduiven. (Mobilisatie voorbereiding 1914-1918)., 1906; 20; 1 bundel
      Pak MM 30
      Dossier 187/II-6
    - Organisatie. Samenstelling Linie Hoofdkwartier en van de Groepen.(Bezettingsstaten, tfn.lijst)., 1913; 18; 1 bundel
      Pak MM 28
    - Inlichtingendienst. Aanwijzingen ter zake van geheimhouding., 1914; 20; 1 bundel
      Dossier 1268 M
    - Militair Gezag. Bepalingen ten aanzien van de uitoefening militair gezag., 1914; 6; 1 bundel
      Pak MM 9
      Dossier 1290 M
    - Inlichtingendienst. Herkenningstekens voor vliegtuigen., 1914; 20; 1 bundel
      Dossier 1523 M
    - Politie verordeningen uitgevaardigd in de verschillende Groepen van de Nieuwe Hollandse Waterlinie., 1914; 5; 1 bundel
      Pak MM 8
      Dossier 2600 M
    - Militair Gezag. Voorbereidende maatregelen ter uitvoering van het Militair Gezag., 1914; 5; 1 bundel
      Dossier 6862 M